Config:
  hfst:
    Gen: ../../../src/generator-gt-norm.hfst
    Morph: ../../../src/analyser-gt-norm.hfst
  xerox:
    Gen: ../../../src/generator-gt-norm.xfst
    Morph: ../../../src/analyser-gt-norm.xfst
    App: lookup

Tests:

# todo:
# Proofread the gold standard (below)
# Then: run analyser, then correct.


  Verb - kakma: # Verb (85) '/(eng) to tear /(fin) repiä' - partial paradigm
     kakma+V+Act+Ind+Prs+Sg1: kaku
     kakma+V+Act+Ind+Prs+Sg2: [kakut, kakudõq]
     kakma+V+Act+Ind+Prs+Sg3: kakk
     kakma+V+Act+Ind+Prs+Pl1: kakumiq
     kakma+V+Act+Ind+Prs+Pl2: [kakutiq, kakudõq]
     kakma+V+Act+Ind+Prs+Pl3: kakvaq
     kakma+V+Act+Ind+ConNegII: [kakuq, kaku]
     kakma+V+Act+Ind+Prs+ConNeg: kaku-uiq
     kakma+V+Pss+Ind+Prs+Sg1: kakuda
     kakma+V+Pss+Ind+Prs+Sg2: [kakutat, kakutadõq]
     kakma+V+Pss+Ind+Prs+Sg3: kakutas
     kakma+V+Pss+Ind+Prs+Pl1: kakutamiq
     kakma+V+Pss+Ind+Prs+Pl2: [kakutatiq, kakutadõq]
     kakma+V+Pss+Ind+Prs+Pl3: kakutasõq
     kakma+V+Pss+Ind+Prs+ConNeg: kakuda-aiq

